RICARDO PATIÑO

SOPORTE TÉCNICO - REDES-DESARROLLO WEB

CONTACTO

- +506 8879-5100
- RICKPATINOR@GMAIL.COM
- in www.linkedin.com/in/ricardopatino1
- HTTPS://GITHUB.COM/RICARDO-PATINO
- HTTPS://RICKPATINOR.WIXSITE.
 COM/HOTELVILLAGRACE

HABILIDADES

- Diseño web
- ••••
- HTML

- ••••
- Redes sociales
- Contenido web
- ••••
- JavaScript Bootstrap
- ••••

Databases, Tools & Environments

VS Code

- ••••
- Visual Studio
- ••••

Application Lifecycle Management

- SQL Server
- ••••

My SQL

••••

PERFIL

Ingeniero de Soporte de Redes con estudios y experiencia de desarrollo. He creado aplicaciones en React.js, Python. Utilizando HTML, CSS, Ajax, Bootstrap, JavaScript. Diseñador web confiable, exacto, preciso y detallado, con una sólida ética de trabajo, así como un historial de servicio y satisfacción del cliente. Cuento con una gran habilidad para realizar varias tareas a la vez, siendo capaz de llevar a término proyectos simultáneos de creación de páginas web y de reparación con total precisión y eficacia.

EXPERIENCIA

CAMPAIGN MANAGER

MOVABLE INK | OCT 2021 - JAN 2022

- Práctica profesional, desarrollador de correo electrónico
- Cree contenido dinámico usando HTML/CSS/JavaScript.
- Contestar y gestionar tickets de campaña.
- Control de calidad automático, asegúrese de que cumpla con todos los requisitos (cero errores).
- Realice un seguimiento de su tiempo para cada compilación.
- Administre una cartera creciente de campañas de clientes.

NETWORK SUPPORT SPECIALIST EN SOPORTE DE REDES SYKES - CISCO | DEC 2018 - OCT 2021

- Brindar soporte técnico e información del producto.
- Configurar perfiles de acceso a la red en routers y switches.
- Configurar y restablecer el acceso a la cuenta de red.
- Soporte mediante varias plataformas como teléfono, correo electrónico y chat para productos Cisco.
- Análisis de red para mejorar el rendimiento de Cisco en sistemas Wifi.
- Ayudar a los compañeros de trabajo a aclarar dudas.

NETWORK TECH SUPPORT

LOGMEIN -TELEPERFORMANCE COSTA RICA | NOV 2016 - DEC 201

- Soporte en; BoldChat, Bold 360, GotoAssist, Mesa de servicio, LogMeln Rescue. Windows, Apple, Servidores, Redes inalámbricas.
- Responder y resolver tiquetes de rutina, hardware/software de segundo nivel de complejidad.
- Configuración en HTML para la plataforma y herramientas de boldchat.
- Diagnosticar y corregir problemas de aplicaciones y hardware y problemas de conectividad avanzada.
- Crear y mantener documentación y materiales de capacitación, utilizando plantillas estándar, para capacitar a los nuevos miembros del equipo.

EDUCACIÓN

BACH. ADMINISTRACI+ON DE EMPRESAS

UNIVERSIDAD LATINA DE COSTA RICA - 2007/2010

DESARROLLO DE SOFWARE FULLSTACK

4GEEKS ACADEMY USA - 2021

CISCO NETWORKING ACADEMY - CCNA

ACADEMIA DE REDES CISCO - 2019/2020

PROYECTOS PERSONALES

WEBSITE HOTEL VILLA GRACE

HOTEL VILLA GRACE | DIC 2021 -ACTUALMENTE

- Desarrollar un sitio web de alojamiento gratuito para una empresa familiar, implementado con HTML, CSS y Javascript, bibliotecas de Javascript.
- Primer sitio web de trabajo en vivo.
- Sensible a los usuarios de dispositivos móviles y de escritorio.
- Plataforma de chat en vivo.

https://rickpatinor.wixsite.com/hotelvillagrace

REFERENCIAS

- 1. DANIL YÉPEZ FOUNDER AT RESONANCE COSTA RICA 88180262 PURE2LIVE@GMAIL.COM
- 2. ANA CATALINA HERNÁNDEZ HEALTH SERVICES ADMI STUDENT CCSS 87816801 CATICHACON2016@GMAIL.COM
- 3. JOSUÉ PALMA COMMERCIAL MANAGER AT&T, MEXICO 60793939 JPAL,MA16@HOTMAIL.COM